臺灣嘉義地方法院刑事判決　　　　　　　 94年度訴字第484號
公　訴　人　臺灣嘉義地方法院檢察署檢察官
被　　　告　甲○○
上列被告因違反毒品危害防制條例案件，經檢察官提起公訴（九
十四年度毒偵字第九三七號、九十四年度毒偵字第九七六號），
及移送併辦（九十四年度毒偵字第一○五八號），本院合議庭裁
定改依簡式審判程序審理，判決如下：
    主  文
甲○○連續施用第一級毒品，累犯，處有期徒刑伍月，如易科罰
金，以參佰元折算壹日。
扣案之第一級毒品海洛因壹包（淨重零點壹玖公克）沒收銷燬之
，上開毒品外包裝袋壹個、注射針筒貳支、斜削吸管壹支、橡皮
軟管壹條及分裝袋捌個均沒收。
    事  實
一、甲○○前於民國九十一年間因施用毒品案件，經本院以九十
    一年度毒聲字第一六三號裁定令入戒治處所施以強制戒治，
    嗣於九十二年三月十九日執行完畢，上開施用毒品案件並由
    檢察官提起公訴，經本院以九十一年度訴字第二二八號判決
    處有期徒刑十月確定，於九十三年二月二十一日縮刑期滿執
    行完畢。詎仍不知悔改，於強制戒治執行完畢釋放後五年內
    ，基於施用第一級毒品海洛因之概括犯意，自九十四年三月
    十日起至九十四年八月十六日上午九時許止，在其嘉義縣民
    雄鄉秀林村溪底寮一七號之五住處，以注射針筒內放置第一
    級毒品海洛因加水稀釋後注射之方式，連續施用第一級毒品
    海洛因多次，嗣先後於：
  (一)九十四年三月二十八日下午五時二十分許，在其上址住處為
    警查獲，而於查獲當日下午六時五十分許，得甲○○同意後
    採其尿液送驗，其結果呈海洛因之代謝物嗎啡陽性反應。
  (二)九十四年六月三十日下午五時三十五分許，在其上址住處為
    警查獲，並扣得其所有供施用第一級毒品海洛因所用之注射
    針筒二支、斜削吸管一支、橡皮軟管一條及分裝袋八個，而
    於查獲當日晚上七時十分許，得甲○○同意後，採其尿液送
    驗，其結果呈海洛因之代謝物嗎啡陽性反應，始悉上情。
  (三)九十四年八月十六日晚上七時二十分許，在嘉義市○○路與
    台林街口為警查獲，並扣得其所有施用剩餘之第一級毒品海
    洛因一包（淨重○‧一九公克），而於查獲當日晚上十時五
    十八分許，得甲○○同意後，採其尿液送驗，其結果呈海洛
    因之代謝物嗎啡陽性反應，始悉上情。
二、案經嘉義縣警察局民雄分局報告及嘉義縣警察局移送臺灣嘉
    義地方法院檢察署檢察官偵查起訴暨移送併辦。
    理  由
一、本件係經被告甲○○於準備程序當庭表示認罪，而經本院裁
    定以簡式審判程序加以審理，則依據刑事訴訟法第二百七十
    三條之二、同法第一百五十九條第二項之規定，不適用傳聞
    法則有關限制證據能力之相關規定，合先敘明。
二、上開事實，業據被告甲○○於警詢、偵查及本院坦承不諱，
    而其上開三次為警查獲所採集之尿液，經分別送請臺灣檢驗
    科技股份有限公司及長榮大學檢驗結果，確均呈施用第一級
    毒品海洛因之代謝物嗎啡陽性反應，有九十四年四月二十八
    日臺灣檢驗科技股份有限公司濫用藥物尿液檢驗報告及代號
    與真實姓名對照表（見第九三七號偵查卷第一四、一三頁）
    、九十四年七月二十一日臺灣檢驗科技股份有限公司濫用藥
    物尿液檢驗報告及代號與真實姓名對照表（見第00000
    00000號警卷第五、六頁）、九十四年九月十四日長榮
    大學尿液檢驗確認報告及代號與真實姓名對照表（見本院卷
    第二八、二九頁）在卷可稽，且被告為警查獲時所扣得之白
    色粉末一包，經送法務部調查局檢驗結果，確含第一級毒品
    海洛因成分，亦有法務部調查局九十四年十一月十八日調科
    壹字第一八○○○二○九七號鑑定通知書附卷可稽（見本院
    卷第三三頁），復有被告所有供施用第一級毒品海洛因所用
    之注射針筒二支、斜削吸管一支、橡皮軟管一條及分裝袋八
    個扣案可資佐證，足認被告前開自白與事實相符，堪以採信
    。再查被告曾於九十一年間因施用毒品案件，經本院以九十
    一年度毒聲字第一六三號裁定令入戒治處所施以強制戒治，
    嗣於九十二年三月十九日執行完畢，有臺灣高等法院被告前
    案紀錄表在卷可參，是被告於強制戒治執行完畢釋放後，五
    年內再犯施用毒品罪，自應依法論罪科刑。
三、查海洛因屬毒品危害防制條例第二條第二項第一款之第一級
    毒品，核被告所為，係犯毒品危害防制條例第十條第一項之
    施用第一級毒品罪。被告因施用第一級毒品海洛因而持有海
    洛因之低度行為，為其施用之高度行為所吸收，不另論罪。
    其先後多次施用海洛因之犯行，時間緊接，犯罪構成要件相
    同，顯係基於概括犯意為之，為連續犯，依刑法第五十六條
    規定，以一罪論，並加重其刑。查被告前因施用毒品案件，
    經本院以九十一年度訴字第二二八號判決處有期徒刑十月確
    定，於九十三年二月二十一日縮刑期滿執行完畢，有臺灣高
    等法院被告前案紀錄表在卷可稽，其於有期徒刑執行完畢後
    五年內，再犯本件之施用第一級及第二級毒品罪，均為累犯
    ，併分別依刑法第四十七條之規定加重其刑，並遞加重之。
    又按犯毒品危害防制條例第十條之罪，供出毒品來源，因而
    破獲者，得減輕其刑，同條例第十七條定有明文，被告為警
    查獲後，供出毒品來源，帶同警方前往販毒者之住處，警方
    因而破獲相關毒品案件，業據證人即獲案警員乙○○於本院
    證述綦詳（見本院卷第七三、七四頁），該案嗣經嘉義市警
    察局以九十四年八月二十三日嘉市警一刑字第○九四○○○
    二一九六號報告臺灣嘉義地方法院檢察署檢察官偵查中，並
    有相關刑事案件移送書在卷可參（見本院卷第八五、八六頁
    ），爰依毒品危害防制條例第十七條規定減輕其刑，並依法
    先加後減之。公訴人雖認警方僅移送意圖販賣而持有毒品案
    件，並非移送販賣毒品案件，被告尚不得依上開毒品危害防
    制條例第十七條規定減輕其刑，惟該條文之立法意旨在鼓勵
    被告具體供出其上游販毒者，俾資追查該毒梟前手及其上游
    毒品，以杜絕毒品之蔓延與氾濫，被告既已具體供出上游之
    毒品來源，使警方因此查獲其上游販毒者，自不因警方係移
    送意圖販賣而持有毒品案件，而影響被告得以據此減刑之寬
    減，公訴人認被告不得依毒品危害防制條例第十七條規定減
    輕其刑，尚有誤會。公訴人雖僅就被告自九十四年三月十日
    起至同年六月三十日止之連續施用第一級毒品海洛因犯行提
    起公訴，惟被告其餘之施用第一級毒品犯行既與起訴部分具
    連續犯之裁判上一罪關係，自為起訴效力所及，應併予論處
    。爰審酌被告前曾多次因施用毒品觸法，仍不知悛悔，又施
    用足以導致精神障礙、性格異常，甚至造成生命危險之毒品
    ，戕害一己之身體健康，對社會治安可能之危害程度非微，
    惟其犯罪後尚能坦承犯行供出毒品來源等一切情狀，量處如
    主文所示之刑，並諭知易科罰金之折算標準。至扣案之海洛
    因一包（淨重○‧一九公克），係查獲之第一級毒品，且係
    供被告施打之用，業據被告供承在卷，應依毒品危害防制條
    例第十八條第一項前段之規定，宣告沒收銷燬之。另扣案之
    前開毒品外包裝袋一個、注射針筒二支、吸管一支、橡皮軟
    管一條及分裝袋八個，係被告所有供犯
    本件施用一級毒品罪所用之物，業據被告於供承在卷，併均
    依刑法第三十八條第一項第二款規定宣告沒收。
四、臺灣嘉義地方法院檢察署九十四年度毒偵字第一○五八號移
    送併辦意旨略以：被告自九十四年七月起至同年八月十五日
    止，在其嘉義縣民雄鄉秀林村溪底寮一七號之五住處，連續
    施用第二級毒品安非他命多次，因認與本件有連續犯之裁判
    上一罪關係而移送併辦。惟本件檢察官係起訴被告連續施用
    第一級毒品犯行，移送併辦部分，依被告於九十四年八月十
    六日為警查獲當日採尿檢驗結果，並無安非他命陽性反應，
    有長榮大學尿液檢驗確認報告及代號與真實姓名對照表在卷
    可參（見本院卷第二八、二九頁），所併辦之被告施用第二
    級毒品犯行，與已起訴部分，亦難認有何裁判上一罪關係，
    自無從併予審究，應退回檢察官另為適法之處理，併此敘明
    。
據上論斷，應依刑事訴訟法第二百七十三條之一第一項、第二百
九十九條第一項前段，毒品危害防制條例第十條第一項、第十七
條、第十八條第一項前段，刑法第十一條前段、第五十六條、第
四十七條、第三十八條第一項第二款，罰金罰鍰提高標準條例第
二條，判決如主文。
本案經檢察官吳咨泓到庭執行職務。
中　　華　　民　　國　九十四　年　 十二 　月　 三十 　日
                  刑事第四庭    法　官　鄭雅文
以上正本證明與原本無異。
如不服本判決，應於判決送達後十日內，向本院提出上訴狀。
中　　華　　民　　國　九十四　年　 十二 　月　 三十 　日
                        　    　書記官　鄭翔元
附錄論罪科刑法條：
毒品危害防制條例第十條第一項
施用第一級毒品者，處 6 月以上 5 年以下有期徒刑。
